臺灣桃園地方法院民事判決
110年度訴字第902號
原      告  彭正中  
被      告  呂冬發  
上列當事人間請求侵權行為損害賠償事件，本院於民國110年12
月27日言詞辯論終結，判決如下：
    主  文
原告之訴駁回。
訴訟費用由原告負擔。
    事實及理由
一、原告主張：被告原為唐都社區之警衛，原告則為唐都社區總
    幹事，因被告任職期間遭住戶檢舉有失檢行為，原告受社區
    委員會委託調查並辦理被告離職相關事宜，渠料被告於民國
    108年6月9日離職後心有怨懟，長達2年來以其門號00000000
    00號行動電話（下稱被告行動電話）以匿名匿蹤方式日夜不
    間斷撥打原告00-0000000號家用電話（下稱原告家用電話）
    、00-0000000號辦公室用電話（下稱原告辦公室電話）及門
    號0000000000號行動電話（下稱原告行動電話）騷擾原告，
    造成原告就寢輾轉反側、耳鳴不斷、無法入眠，干擾原告生
    活作息及睡眠，受有精神疲弱之損害，侵害原告之居住安寧
    人格權、健康權、自由權，爰依民法第184條第1項前、後段
    、第195條規定請求被告賠償原告精神慰撫金等語。並聲明
    ：被告應給付原告新臺幣（下同）100萬元，及自起訴狀繕
    本送達翌日起至清償日止按年息百分之5計算之利息。
二、被告則以：門號0000000000號行動電話確實係伊之電話號碼
    ，伊不否認撥打原告行動電話之事實，但原告未曾接聽電話
    ，伊遭原告要求離職，失業後生活非常困難，心有不甘，其
    撥打電話是因為希望知道為什麼伊要被解雇，伊不是沒有意
    願和解，但原告堅持要伊賠20萬元以上，伊實在無法負擔等
    語，資為抗辯。並聲明：原告之訴駁回。
三、原告主張被告原為唐都社區之警衛，原告則為唐都社區總幹
    事，被告離職後以被告行動電話撥打原告行動電話之事實，
    為兩造所不爭執，且有被告簡歷表、中華電信用戶受通信紀
    錄報表（下稱系爭通聯紀錄）附卷可佐（見本院卷第15頁、
    第53頁、第55頁），應堪信為真實。惟原告主張被告以匿名
    匿蹤方式長期撥打原告家用及辦公室電話，造成原告接聽後
    輾轉難眠、耳鳴不斷，應賠償精神慰撫金100萬元等情，則
    為被告所否認，並以前揭情詞置辯。是本件爭點為：被告撥
    打電話至原告之行為有無侵害原告健康權、自由權或居住安
    寧人格權情節重大？原告請求被告給付精神慰撫金100萬元
    ，有無理由？茲分述如下：
(一)按人格權受侵害時，得請求法院除去其侵害；有受侵害之虞
    時，得請求防止之；前項情形，以法律有特別規定者為限，
    得請求損害賠償或慰撫金；因故意或過失，不法侵害他人之
    權利者，負損害賠償責任；故意以背於善良風俗之方法，加
    損害於他人者亦同；不法侵害他人之身體、健康、名譽、自
    由、信用、隱私、貞操，或不法侵害其他人格法益而情節重
    大者，被害人雖非財產上之損害，亦得請求賠償相當之金額
    ，民法第18條、第184條第1項前、後段、第195條第1項前段
    定有明文。又當事人主張有利於己之事實者，就其事實有舉
    證之責任，民事訴訟法第277條前段亦有明定。而民事訴訟
    如係由原告主張權利者，應先由原告負舉證之責，若原告先
    不能舉證，以證實自己主張之事實為真實，則被告就其抗辯
    事實即令不能舉證，或其所舉證據尚有疵累，亦應駁回原告
    之訴；當事人於其利己事實之主張，除事實於法院已顯著，
    或為其職權上已認知者外，應負立證之責，最高法院17年上
    字第917號、18年上字第1685號著有判例闡釋甚明。
(二)揆諸系爭通聯紀錄，被告行動電話與原告行動電話間，除11
    0年2月3日4時30分6秒至12秒間（共6秒）、同日13時50分11
    秒至17秒間（共6秒）、同年月5日3時22分46秒至56秒間（
    共10秒）、同年月8日12時33分11秒至29秒間（共18秒）有
    被告撥打給原告之紀錄外，別無其他通話紀錄，原告亦未能
    提出被告撥打電話至其家用電話及辦公室電話之任何事證，
    是除上開原告行動電話與被告行動電話間之4次短暫通話外
    ，尚難認被告有原告所稱其他於半夜以被告行動電話撥打至
    原告家用電話及辦公室電話之事實。又原告自承：只有系爭
    通聯紀錄上的通話我有接起來，我接起來是因為朋友說接起
    來才有通聯紀錄等語（見本院卷第76頁至第77頁），足見原
    告明顯知悉來電者為被告，原告主張被告係以匿名匿蹤方式
    來電云云，顯不可信。另衡諸常情，原告如真有其所稱不堪
    被告騷擾之情事，非不能藉由拒絕接聽、設定靜音，或封鎖
    被告行動電話之方式以阻絕被告來電。依原告所述，原告非
    但未封鎖被告行動電話來電，而係刻意接聽上開4次被告行
    動電話之來電，且觀諸上開兩造間行動電話之通話時間均極
    為短暫，是否足以構成原告自由權或居住安寧人格法益之侵
    害，顯有疑問，亦無從證明被告確有原告所稱自108年6月9
    日起長達2年來持續騷擾原告之事實。原告另聲請調閱被告
    行動電話與原告行動電話間於108年9月起到110年7月間之通
    聯紀錄云云，惟上開通話距今已隔相當時日，且原告已曾經
    自行調閱系爭通聯紀錄，而僅上開4次通話紀錄因原告刻意
    接聽而留有紀錄，被告亦不否認以被告行動電話撥打原告行
    動電話之事實，故本院認無另行依原告聲請函調通聯紀錄之
    必要。
(三)又原告雖提出桃園市大溪區衛生所於110年3月6日至同年6月
    22日間開立之服腦清定、抗焦慮劑等藥劑之藥袋（見本院卷
    第57頁至第63頁），惟本件原告僅能證明被告於110年2月、
    3月間上開4次短暫以被告行動電話發話給原告行動電話之事
    實，已如前述，且原告本可封鎖被告行動電話而未為之，反
    而刻意接聽上開通話，被告上開通話是否足以侵害原告居住
    安寧人格權情節重大，進而導致原告精神上損害？或上開藥
    物與本件被告行為有無關聯？均顯有疑問。本件自難認上開
    藥物之開立足以證明原告受有健康權侵害之事實，亦難認與
    被告上開通話間有因果關係。況上開藥物係於110年3月6日
    至同年6月22日間始行開立，亦不足證明原告所稱自108年6
    月9日起長達2年間均有遭被告侵害其居住安寧人格權、自由
    權、健康權之事實。
四、綜上所述，原告所提證據尚不足以證明被告因故意或過失不
    法不法侵害原告健康權、自由權或居住安寧人格權，或故意
    以背於善良風俗之方法，加損害於原告，從而，原告依民法
    民法第184條第1項前、後段、第195條規定請求被告給付原
    告100萬元，及自起訴狀繕本送達翌日起至清償日止按年息
    百分之5計算之利息，洵屬無據，不應准許。
五、本件事證已臻明確，兩造其餘攻擊防禦方法及所提證據，於
    判決結果不生影響，爰不一一論列，併此敘明。
六、訴訟費用負擔之依據：民事訴訟法第78條。 
中　　華　　民　　國　　111 　年　　1 　　月　　27　　日
                  民事第一庭    法　官　許自瑋
正本係照原本作成。
如對本判決上訴，須於判決送達後二十日內向本院提出上訴狀。
如委任律師提起上訴者，應一併繳納上訴審裁判費。
中　　華　　民　　國　　111 　年　　2 　　月　　7 　　日
                                書記官  吳光彧